【裁判字號】    98,交抗,1819
【裁判日期】    980730
【裁判案由】    違反道路交通管理處罰條例
【裁判全文】
臺灣高等法院交通事件裁定            98年度交抗字第1819號
抗  告  人
即受處分人  甲○○
上列抗告人因違反道路交通管理處罰條例案件，不服台灣台北地
方法院，中華民國九十八年六月三十日所為裁定（九十八年度交
聲字第二一四一號），提起抗告，本院裁定如下：
    主  文
抗告駁回。
    理  由
一、按行車速度，依標誌或標線之規定。汽車駕駛人，行車速度
    ，超過規定之最高時速者，處新臺幣（下同）一千二百元以
    上二千四百元以下罰鍰，並記違規點數一點，道路交通安全
    規則第九十三條第一項、道路交通管理處罰條例第四十條第
    一項、第六十三條第一項第一款分別定有明文。次按違反道
    路交通管理事件統一裁罰基準及處理細則所訂之違反道路交
    通管理事件統一裁罰基準表亦明定駕駛人行車速度，超過規
    定之最高時速二十公里以上未滿四十公里，在期限內到案聽
    候裁決者，處一千八百元罰鍰，並記違規點數一點。
二、本件抗告人即受處分人甲○○於民國九十八年二月二十二日
    十四時二十分許，騎乘車號ＣＤ－五七號大型重型機車，行
    經車速限速為時速五十公里之臺北縣臺三線二十九點四公里
    處乙情，固坦承不諱，惟否認有超速之情，辯稱：該舉證照
    片上的方向已經出錯，而違規單是依據舉證照片而製作成的
    ，現因舉發單位將違規單上的錯誤做成更正，但舉證照片上
    所列仍是錯誤的資料，在錯誤的證據下可以做成處分嗎云云
    。經查：抗告人於九十八年二月二十二日十四時二十分許，
    騎乘車號ＣＤ－五七號大型重型機車，行經車速限速為時速
    五十公里之臺北縣臺三線二十九點四公里處，超速行駛，經
    臺北縣政府警察局設置之雷達測速器測得時速為七十一公里
    ，有舉發照片及舉發通知單影本各一紙在卷可稽（見原審卷
    第一０、一一頁）。抗告人固辯稱：本件拍攝到其有超速行
    駛之雷達測速器測得之結果，可能係其前方之車輛超速云云
    。惟查上開該路段雷達測速照相儀器，每年均送請經濟部標
    準檢驗局檢驗合格，適法性及準確性均無問題，採證當時亦
    無故障，而上開雷達測速儀器號為０一五四號，確於九十八
    年一月五日由經濟部標準檢驗局檢定合格，有效期限至九十
    九年一月三十一日止，亦有採證照片所示儀器編號及經濟部
    標準檢驗局雷達測速儀檢定合格證書等件在卷可佐（見原審
    卷第一一、二０頁），是本件採證之雷達測速照相儀器於採
    證當時係合格、準確，堪予認定；且依採證相片觀之，抗告
    人騎乘之機車前方汽車已遠離雷達波外，本件違規超速與前
    方車輛（無超速情形）無關，此有臺北縣政府警察局九十八
    年六月二日北縣警交字第０九八００七二八二八號書函在卷
    可稽（見原審卷第一六頁）。又按警察掣單舉發違反道路交
    通管理處罰條例所列違規事實，本質上為行政處分，係公務
    員基於職務上權力，依法就特定具體事件所為具公法上效果
    之單方面行政行為，基於公務員為公法上行為具有公信力之
    原則，該行政行為當可被推定為真正，其據以依法處分之事
    實認定亦為正確無誤。本件採證儀器經檢驗合格，於採證時
    仍在有效期限內，業如前述；而抗告人空言指摘本件採證過
    程有誤，未能提出證據以資證明，其執前詞辯稱其無超速云
    云，自非可採。是抗告人有本件違規超速之行為，事證明確
    ，應堪認定。又抗告人辯稱：舉證照片上所列仍是錯誤的資
    料，在錯誤的證據下可以做成處分云云。然抗告人於上開路
    段確有超速行駛之事實，業經本院認定如前，則本件違規通
    知單雖原將違規行駛方向誤植為往南方向，惟臺北縣政府警
    察局業已更正違規方向為往北方向，有上開函文及違規通知
    單影本在卷可稽（見原審卷第六至八頁），尚難認為有何影
    響行政處分效果之重大瑕疵存在。況原處分機關係依上開更
    正後之舉發單而為本件處分，當無違誤，抗告人上開所辯，
    要無足採。
三、按抗告人確有上述違規行為，是原處分機關依上揭規定，裁
    處罰鍰一千八百元，並記違規點數一點，核無不當。從而，
    原審裁定異議駁回，並無不合。抗告人仍執陳詞指摘原審裁
    定不當云云，為無理由，應予駁回。
據上論結，應依道路交通案件處理辦法第二十六條，刑事訴訟法
第四百十二條，裁定如主文。
中    華    民    國    98    年    7     月    30    日
                刑事第十七庭  審判長法  官  趙功恆
                                    法  官  陳世宗
                                    法  官  陳憲裕
以上正本證明與原本無異。
不得再抗告。
                                    書記官  劉育妃
中    華    民    國    98    年    8     月    3     日


司法院資訊處製作；財團法人民間司法改革基金會備份。
